臺灣板橋地方法院民事裁定　　　　　　　 100年度司字第74號
聲　請　人　財政部臺灣省北區國稅局新莊稽徵所
法定代理人　林學修
代　理　人　翁林燦
上列聲請人因聲請選任宏億國際股份有限公司清算人事件，本院
裁定如下：
    主  文
選任王送來（民國○○○年○月○○○日生，身分證統一編號：
Ｚ 000000000號，住新北市○○區○○路一段八三號五
樓）為宏億國際股份有限公司（設新北市五股區○○○路十八至
二四號八樓，公司統一編號：00000000號）之清算人。
聲請程序費用新臺幣壹仟元由宏億國際股份有限公司負擔。
    理      由
一、按公司經中央主管機關撤銷或廢止登記者，準用公司法第24
    條至第26條之規定，公司法第26條之1 定有明文，故公司經
    中央主管機關廢止公司登記者，依公司法第24條規定即應行
    清算。又股份有限公司之清算依公司法第322 條第1 、2 項
    規定：「公司之清算，以董事為清算人。但公司法或章程另
    有規定或股東會另選清算人時，不在此限」、「不能依前項
    規定定清算人時，法院得因利害關係人之聲請，選派清算人
    」，是股份有限公司必於全體董事不能擔任或公司章程未訂
    定或股東會未另選清算人時，法院始得因利害關係人之聲請
    選派清算人（最高法院93年臺上字第2396號判決意旨參照）
    。
二、本件聲請意旨略以：宏億國際股份有限公司（下稱宏億公司
    ）業經經濟部民國100 年8 月1 日經授商字第10001702380
    號函廢止公司登記，宏億公司應進入清算程序。而宏億公司
    章程並無清算人相關規定，亦未召開股東會另行選任清算人
    ，且宏億公司董監事已於98年4 月1 日當然解任，爰依公司
    法第322 條第2 項之規定，聲請選任王送來為清算人等語。
三、經查，經濟部於100 年8 月1 日經授商字第10001702380 號
    函廢止宏億公司之公司登記，有公司登記資料查詢表、經濟
    部100 年9 月2 日經授商字第10001205060 號函在卷可稽，
    依公司法第26條之1 準用第24條規定，聲請人主張宏億公司
    應行清算程序，於法應認有據。而宏億公司章程並無關於清
    算人之規定，亦無宏億公司股東會選任清算人之決議，其全
    體董監事復因經濟部限期於98年3 月31日前完成董監事改選
    屆期仍不改選而當然解任，目前顯已無董事可擔任宏億公司
    之清算人，此有經濟部97年11月6日經授商字第09701283610
    號函、98年11月2日經授商字第09801253310號函、宏億公司
    變更登記表、公司章程、股東會議事錄等影本在卷可稽。是
    為處理宏億公司之未了結事務，以盡速消滅其法人格，聲請
    人聲請為該公司選任清算人，於法即無不合。又本院參酌王
    送來原為宏億公司之董事長，並於99年3 月12日經本院以99
    年度法字第10號裁定選任為臨時管理人，對公司事務應有相
    當之瞭解，又無非訟事件法第176 條不得選任為清算人之情
    事，堪認聲請人聲請選任王送來擔任宏億公司之清算人為妥
    適，應予以准許。
四、依非訟事件法第24條、第175 條第3 項，裁定如主文。
中    華    民    國    100     年    10    月    7   日
                  民事第三庭    法  官   吳幸娥
以上正本證明與原本無異。
本裁定不得聲明不服。
中    華    民    國    100    年    10    月    11  日
                                書記官   溫婷雅